【裁判字號】    92,訴,1658
【裁判日期】    920724
【裁判案由】    毒品危害防制條例
【裁判全文】
臺灣高雄地方法院刑事判決                        九十二年度訴字第一六五八號
    公  訴  人  臺灣高雄地方法院檢察署檢察官
    被      告  甲○○
右列被告因違反毒品危害防制條例案件，經檢察官提起公訴（九十二年度毒偵緝字第
三九０號），本院判決如左：
    主  文
甲○○連續施用第一級毒品，累犯，處有期徒刑拾月；又施用第二級毒品，累犯，處
有期徒刑肆月。應執行有期徒刑壹年。
    事  實
一、甲○○前因妨害自由罪，經臺灣高等法院高雄分院駁回上訴而判處有期徒刑八月
    確定，於民國八十八年三月二十五日執行完畢；又因違反懲治盜匪條例案件，經
    臺灣高雄地方法院判處有期徒刑二年確定，於九十年一月九日執行完畢。
二、甲○○前因施用毒品案件，經臺灣高雄地方法院依職權裁定送觀察、勒戒後，在
    所期間經衛生醫療網支援醫師評定認無繼續施用毒品傾向，而由臺灣高雄地方法
    院於八十七年八月四日以八十七年度訴字第一三六三號判決免刑確定。復因施用
    毒品案件，經依臺灣高雄地方法院以九十一年度毒聲字第一二０五號裁定送觀察
    、勒戒後，在所期間經衛生醫療網支援醫師評定認有繼續施用毒品傾向，再經臺
    灣高雄地方法院以九十一年度毒聲字第一六四七號裁定令入戒治處所施以強制戒
    治一年，同時經臺灣高雄地方法院檢察署檢察官提起公訴，經臺灣高等法院高雄
    分院於九十一年十二月三十一日以九十一年度上訴字第一七八五號駁回上訴而判
    處有期徒刑一年二月確定，其強制戒治部分則經臺灣高雄地方法院於九十一年八
    月三十日以九十一年度毒聲字第五三五五號裁定停止戒治，再經臺灣高雄地方法
    院於九十二年三月二十五日以九十二年度毒聲字第一七六三號裁定撤銷停止戒治
    ，令入戒治處所施以強制戒治。不料，甲○○仍未戒除毒癮，復基於施用第一級
    毒品海洛因之概括犯意，自九十二年一月初某日起至同年五月三十日上午止，在
    其位於高雄縣大寮鄉○○路一三五號住處等處，以將第一級毒品海洛因摻入水中
    用針筒注射之方式，連續施用第一級毒品海洛因多次，平均二至三天施用一次。
    並另基於施用第二級毒品安非他命之犯意，於九十二年二月十一日某時，在其友
    人住處，以將第二級毒品安非他命置於玻璃球上燒烤產生煙氣而吸食其煙氣之方
    式，施用第二級毒品安非他命一次。嗣先後於九十二年一月十七日、九十二年二
    月十二日、九十二年三月五日，經臺灣高雄地方法院檢察署觀護人通知採尿送驗
    而查獲上情。
二、案經臺灣高雄地方法院檢察署觀護人室報請臺灣高雄地方法院檢察署檢察官偵查
    起訴。
    理  由
一、右揭事實，業經被告甲○○於本院審理中坦承不諱，且被告於九十二年一月十七
    日、九十二年三月五日經臺灣高雄地方法院檢察署觀護人通知採尿送驗後，其尿
    液均呈嗎啡陽性反應，於九十二年二月十二日經臺灣高雄地方法院檢察署觀護人
    通知採尿送驗後，其尿液亦呈嗎啡及甲基安非他命陽性反應，亦有臺灣高雄地方
    法院檢察署受保護管束人（被告）尿液檢體監管紀錄表（第三聯）三紙、長榮大
    學九十二年二月七日確認報告、九十二年三月二十四日確認報告、九十二年三月
    二十二日確認報告各一紙附卷可稽，足認被告之自白與事實相符，洵堪採為論罪
    之依據。又被告前因施用毒品案件，經臺灣高雄地方法院依職權裁定送觀察、勒
    戒後，在所期間經衛生醫療網支援醫師評定認無繼續施用毒品傾向，而由臺灣高
雄地方法院於八十七年八月四日以八十七年度訴字第一三六三號判決免刑確定；
    復因施用毒品案件，經依臺灣高雄地方法院以九十一年度毒聲字第一二０五號裁
    定送觀察、勒戒後，在所期間經衛生醫療網支援醫師評定認有繼續施用毒品傾向
    ，再經臺灣高雄地方法院以九十一年度毒聲字第一六四七號裁定令入戒治處所施
    以強制戒治一年，同時經臺灣高雄地方法院檢察署檢察官提起公訴，經臺灣高等
    法院高雄分院於九十一年十二月三十一日以九十一年度上訴字第一七八五號駁回
    上訴而判處有期徒刑一年二月確定，其強制戒治部分則經臺灣高雄地方法院於九
    十一年八月三十日以九十一年度毒聲字第五三五五號裁定停止戒治，再經臺灣高
    雄地方法院於九十二年三月二十五日以九十二年度毒聲字第一七六三號裁定撤銷
    停止戒治，令入戒治處所施以強制戒治等情，有臺灣高雄地方法院八十七年度訴
    字第一三六三號刑事判決、九十一年度毒聲字第一六四七號裁定、九十一年度毒
    聲字第五三五五號裁定九十二年度毒聲字第一七六三號裁定、臺灣高等法院高雄
    分院九十一年度上訴字第一七八五號刑事判決及臺灣高等法院被告全國前案紀錄
    表、刑案資料查註紀錄表各一份在卷可參。被告三犯毒品危害防制條例第十條第
    一項、第二項之罪，應予依法論科。
二、查海洛因屬毒品危害防制條例第二條第二項第一款所稱之第一級毒品，安非他命
    為毒品危害防制條例第二條第二項第二款所稱之第二級毒品，被告施用海洛因、
    安非他命之行為，係犯該條例第十條第一項之施用第一級毒品罪、同條例第十條
    第二項之施用第二級毒品罪。被告持有第一級毒品海洛因、第二級毒品安非他命
    ，進而施用，其持有第一級毒品海洛因及持有第二級毒品安非他命之低度行為，
    應各為施用之高度行為所吸收，不另論罪。又被告先後多次施用第一級毒品海洛
    因之行為，時間緊接，所犯係構成要件相同之罪，顯係基於概括犯意反覆為之，
    為連續犯，應依刑法第五十六條規定論以一罪，並加重其刑。又被告所犯上開施
    用第一級毒品與施用第二級毒品二罪間，犯意各別，行為互殊，應予分論併罰。
    又查，被告前因妨害自由罪，經臺灣高等法院高雄分院駁回上訴而判處有期徒刑
    八月確定，於八十八年三月二十五日執行完畢，又因違反懲治盜匪條例案件，經
    臺灣高雄地方法院判處有期徒刑二年確定，於九十年一月九日執行完畢，有臺灣
    高等法院被告全國前案紀錄表及刑案資料查註紀錄表各一份在卷可憑，其受有期
    徒刑之執行完畢後，五年內再犯本件有期徒刑以上之施用第一、二級罪，為累犯
    ，應各依刑法第四十七條規定加重其刑。又被告所犯施用第一級毒品部分，有二
    種以上刑之加重事由，應依刑法第七十條規定遞加重之。爰審酌被告前因施用毒
    品案件，經強制戒治及法院判刑後，仍再犯本件犯行，顯見其惡習難改，惟念其
    犯後坦承犯行，且施用毒品屬自戕行為，對社會危害性甚微等一切情狀，分別量
    處如主文所示之刑，並定其應執行之刑。
據上論斷，應依刑事訴訟法第二百九十九條第一項前段，毒品危害防制條例第十條第
一項、第二項，刑法第十一條前段、第五十六條、第四十七條、第五十一條第五款，
判決如主文。
本案經檢察官陳碧霞到庭執行職務。
中      華      民      國    九十二    年      七      月    二十四    日
                                  臺灣高雄地方法院刑事庭
                                      法  官    曾  淑  娟
右正本證明與原本無異。
如不服本判決，應於判決送達後十日內，向本院提出上訴狀。
                                      書記官    呂  怜  勳
中      華      民      國九十二    年      七      月    二十四    日
附錄本判決論罪科刑法條：
毒品危害防制條例第十條
施用第一級毒品者，處六月以上五年以下有期徒刑。
施用第二級毒品者，處三年以下有期徒刑。


司法院資訊處製作；財團法人民間司法改革基金會備份。
